# 商品交易业务中的融资行为

提问人：dotaauditor 时间：2022-08-12 13:52:02
背景：A公司为钢材生产企业，正常钢材销售合同中结算价为“市场价+浮动价+运费”。B公司为A的战略客户，A和B开展无追保理的业务，由A和银行签署无追保理合同，A和B约定，A向银行支付无追保理的融资费用，相应地这部分融资费用开在B的钢材结算货款里，即A对B的销售合同中约定的结算价为“市场价+浮动价+运费+保理融资费用”，并在合同的保理融资费用的条款中对前述模式描述。
请教陈版，A应当如何对保理融资费用进行财务处理？
观点 1 ：A按合同约定结算价全额确认主营业务收入，将保理融资费用作为财务费用；
观点 2 ：合同中约定结算价中增加的保理融资费用不是基于正常交易产生的，是由于A和B谈判达成了无追保理业务模式，A增加的这部分价格是由于先有做无追保理保理这个行为，因此应当将合同中约定的这部分结算价格单独作为一项其他业务收入，支付给银行的保理费用冲减这部分收入金额；
观点 3 ：同意观点 2 的理解，但认为保理融资不属于单独履约义务，A应当先确认财务费用，并在收到这部分对价时冲减所确认的财务费用。

回答人：chenyiwei
假设A的该项保理中，应收账款满足终止确认条件，则A支付保理融资费用给银行（或者银行从保理融资额中扣款）时，应作为金融资产终止确认损益计入投资收益。后续以货款一部分的形式收回该部分保理融资利息时，贷记投资收益。